【裁判字號】    92,易,2005
【裁判日期】    921112
【裁判案由】    侵占
【裁判全文】
臺灣臺北地方法院刑事判決                        九十二年度易字第二００五號
    公訴人  臺灣臺北地方法院檢察署檢察官
    被  告  梁雅萍
右列被告因侵占案件，經檢察官提起公訴（九十二年度偵續字第三七三號），本院判
決如左：
      主  文
梁雅萍共同意圖為自己不法之所有，而侵占自己持有他人之物，處有期徒刑參月，如
易科罰金，以參佰元折算壹日，緩刑參年。
      事  實
一、梁雅萍與甲○○（業經台灣台中地方法院判決確定）於民國九十年五月二十二日
    與刊登應徵臨時工廣告之蘇聖元聯繫後，均同意提供渠等人頭帳戶供蘇聖元抽籤
    購買上市暨上櫃股票之用，而分別於當日及翌（即二十三）日，在台北市○○○
    路○段十八號三樓之富隆綜合證券股份有限公司開設買賣股票專戶，再至同址一
    樓之華南商業銀行中山分行（下稱華銀中山分行），梁雅萍開立第000000
    000000號，甲○○開立第000000000000號之證券交割提存款
    帳戶，並書立委託授權書及切結書，連同前開帳戶存摺交予蘇聖元參與股票抽籤
    及代為處理證券買賣事宜，並各收取代價新台幣（下同）七百元。事後，梁雅萍
    、甲○○與自稱「呂宗樺」之成年男子共同基於為自己不法所有之意圖，於同年
    六月二十九日至華銀中山分行，梁雅萍與甲○○依「呂宗樺」指示將前開授權蘇
    聖元使用之二個證券交割提存款帳戶設定語音轉帳功能，再將語音轉帳資料及密
    碼交予「呂宗樺」，由「呂宗樺」於同年七月二日將蘇聖元存入前開二個帳戶內
    預備申購聯發科技股份有限公司股票各二十七萬八千元（一共五十五萬六千元）
    保證金，以語音轉帳方式轉入梁雅萍所提供之豐原市信用合作社三民分社之第0
    000000000號帳戶內，再持金融卡將該款項分批領取予以侵占，梁雅萍
    與甲○○從中各分得一萬五千元之利益，致使蘇聖元無法參與該股票抽籤，經向
    銀行查詢始知悉上情。
二、案經蘇聖元訴由台北市政府警察局中山分局報請臺灣臺北地方法院檢察署檢察官
    偵查起訴。
      理  由
一、右揭事實，迭據被告梁雅萍於偵查及本院審理時供承不諱，核與告訴人蘇聖元指
    述情節相符，並有被告及甲○○開設華銀中山分行買賣帳戶開戶資料、存摺影本
    、委託授權書、切結書、華南銀行中山分行九十一年七月十六日華中山字第二０
    ０號函暨附被告與甲○○申請語音轉帳存款戶約定書及被告設於豐原市信用合作
    社三民分社0000000帳戶交易明細表，在卷可參。雖證人甲○○於本院審
    理時證陳被告不知情云云，然經本院隔離訊問後，被告仍為偵查中相同供詞，並
    陳稱：伊辦理華銀中山分行帳戶供告訴人使用，事後才與甲○○配合「呂宗樺」
    供「呂宗樺」轉帳之用，再獲取一萬五千元代價等語，可見證人甲○○前開證詞
    顯屬事後迴護之詞，不足為採。又二人以上之正犯，相互間在主觀上本於犯意聯
    絡，並在客觀上為犯罪行為分擔者，為共同正犯，其等既相互視他人行為為自己
    行為，當然須就全體共同正犯實施之行為負擔刑事責任，被告與甲○○事先既知
    悉「呂宗樺」欲將授權告訴人使用之證券交割提存款帳戶內保證金，以轉帳方式
    予以侵占等犯罪計劃，被告除配合辦理語音轉帳手續，並提供個人豐原信用合作
    社帳戶及提款卡供「呂宗樺」轉帳並提領該款項之用，縱被告不清楚轉帳數額，
    但其業已分擔犯罪行為，而視「呂宗樺」行為為自己行為，自應承擔共同正犯「
    呂宗樺」所提領侵占前開二帳戶內共五十五萬六千元款項之刑責。綜上，被告自
    白與前開事證相符，堪予採信，是本件事證明確，被告犯行洵堪認定。至於，告
    訴人另具狀訴請本院一併審判訴外人劉忠誠云云，惟按起訴效力，不及於檢察官
    所指被告以外之人，法院不得就未經起訴之犯罪審判，刑事訴訟法第二百六十六
    條、第二百六十八條定有明文，況告訴人所指劉忠誠涉案情節，業經檢察官傳訊
    到庭，然檢察官並未將其簽分為被告進行偵辦，則本院自不得對未經起訴之對象
    進行審理，且依卷附現存證據尚無從認定劉忠誠為本案之共同正犯，則告訴人前
    開所請於法不合，併此敘明。
二、核被告梁雅萍所為，係犯刑法第三百三十五條第一項之普通侵占罪。被告與甲○
    ○及「呂宗樺」等成年男子所為上開罪行間，有犯意聯絡及行為分擔，為共同正
    犯。雖檢察官起訴之事實並未敘及被告侵占另一筆以甲○○名義開設之證券交割
    提存款帳戶內二十七萬八千元保證金，然該部分事實與檢察官起訴之事實既具有
    實質上一罪關係，應為起訴效力所及，且經本院於審理時當庭諭知被告知悉此部
    分犯罪事實，本院自得一併審究。爰審酌被告見利忘義與甲○○及「呂宗樺」等
    人共同侵占授權告訴人使用股票帳戶之保證金，惟事後坦認犯行並供述全部犯罪
    事實，且主動提供豐原信用合作社帳戶資料供檢察官偵查之用，且告訴人亦同表
    宥恕之意及犯後態度良好等情，量處如主文所示之刑，並諭知易科罰金之折算標
    準。末查，被告未曾受有期徒刑以上刑之宣告，此有台灣高等法院被告全國前案
    紀錄表一紙在卷可憑，本院認其經此論罪科刑之教訓，應知所警惕而無再犯之虞
    ，所宣告之刑以暫不執行為適當，爰併宣告緩刑三年，以策自新。
據上論斷，應依刑事訴訟法第二百九十九條第一項前段，刑法第二十八條、第三百三
十五條第一項、第四十一條第一項前段、第七十四條第一款，罰金罰鍰提高標準條例
第一條前段、第二條，判決如主文。
本案經檢察官賴淑芬到庭執行職務。
中      華      民      國    九十二    年     十一     月     十二     日
                              臺灣臺北地方法院刑事第二庭
                                  審判長法官
                                        法官
                                        法官
右正本證明與原本無異。
如不服本判決，應於判決送達後十日內，向本院提出上訴狀。
                                      書記官  陳  靜  君
中      華      民      國    九十二    年     十一     月     十二     日
附論罪科刑依據法條：
刑法第三百三十五條
意圖為自己或第三人不法之所有，而侵占自己持有他人之物者，處五年以下有期徒刑
、拘役或科或併科一千元以下罰金。
前項之未遂犯罰之。


司法院資訊處製作；財團法人民間司法改革基金會備份。
